# 非同一控制下合并附注发生额填列问题

提问人：gandalf0111 时间：2019-01-23 22:12:09
请教各位老师，对于非同一控制下控股合并下，附注中涉及披露发生额的资产负债项目，如固定资产、无形资产、应付职工薪酬、应交税费等，由于合并日在期中，被合并方应当如何填列披露金额能够保证附注的逻辑关系正确？
望不吝指教。

回答人：chenyiwei
1 、固定资产等需要区分不同变动原因披露增减变动的项目：按购买日公允价值填入固定资产原值的 “本期增加——企业合并” 中。要注意：理论上不应分别填入原值和累计折旧，因为这是合并报表层面对新取得资产的初始计量，而初始计量不应涉及累计折旧。无形资产同。
2 、应付职工薪酬等只需披露本期增加额的项目：直接将购买日余额填入“本期增加” 中，但建议在表格下方增加脚注，单独披露本期发生额中因企业合并原因而增加的金额。